【裁判字號】    92,上易,1499
【裁判日期】    920710
【裁判案由】    違反保護令
【裁判全文】
臺灣高等法院刑事判決                          九十二年度上易字第一四九九號
    上  訴  人
    即  被  告    甲○○
右上訴人因違反保護令案件，不服臺灣板橋地方法院九十一年度易字第一七八三號，
中華民國九十一年四月二十五日第一審判決（起訴案號：臺灣板橋地方法院檢察署九
十年度偵字第一七一七七號、第一八二二九號、及九十一年偵字第六五七一號），提
起上訴，本院判決如左：
    主  文
上訴駁回。
    事  實
一、甲○○與乙○○曾有事實上之夫妻關係，彼此間為家庭暴力防治法第三條第一款
    所定之家庭成員。甲○○因於民國（下同）九十年七月二十二日凌晨三時許，在
    台北縣板橋市○○路二００巷三號五樓住處，徒手毆打乙○○，致乙○○受有左
    額挫傷、左手腕挫傷併瘀腫、右手第四指挫傷、上唇撕裂傷約一公分等傷害（傷
    害部分，已經台北縣板橋市調解委員會調解成立，並經法院核定，且乙○○已於
    調解之際，表明同意撤回告訴之意，視為撤回告訴，另經台灣板橋地方法院檢察
    署檢察官不起訴處分），已發生家庭暴力之行為，經乙○○向臺灣板橋地方法院
    （下稱板橋法院）聲請民事暫時保護令後，已由板橋法院於九十年七月二十七日
    核發九十年度暫家護字四七三號民事暫時保護令，諭令甲○○不得對乙○○實施
    身體或精神上不法侵害之行為，不得直接或間接對於乙○○為騷擾、通話、通信
    之聯絡行為。詎甲○○於上開民事暫時保護令核發後，基於違反保護令之概括犯
    意，先於九十年八月十四日凌晨五時許，在台北縣板橋市○○路二００巷三號五
    樓，徒手毆打乙○○身體，對於乙○○實施身體上不法侵害之行為，違反上開民
    事暫時保護令，並致乙○○受有頭部挫傷與右腕部三×二公分瘀傷等傷害（傷害
    部分，已經台北縣板橋市調解委員會調解成立，並經法院核定，且乙○○已於調
    解之際，表明同意撤回告訴之意，視為撤回告訴）。嗣因聲請上開暫時保護令，
    視為已有保護令之聲請，再由板橋法院於九十年八月三十一日核發九十年度家護
    字第六八四號民事通常保護令，諭知甲○○不得對乙○○實施身體或精神上不法
    侵害之行為，不得直接或間接對於乙○○為騷擾、通話、通信之聯絡行為，應最
    少遠離台北縣板橋市○○路○段八號二二樓乙○○住居所、台北市○○區○○街
    一０六巷四號一樓乙○○工作場所至少一百公尺，保護令之有效期間為一年。然
    甲○○於上開民事通常保護令核發後，復承前開違反保護令之概括犯意，先後於
    九十年九月十三日、九月十四日、十月二日、十月十五日、十月二十九日，在台
    北市○○○路○段一九八號等處，連續以（０二）00000000號、（０二
    ）00000000號、0000000000號等電話，撥打電話至乙○○申
    請使用之行動電話，並分別於行動電話語音信箱內，留下「我一定會在這兩天貼
    在門口，貼一大堆，說你是沒房子住，想要住免費的」、「趕快搬走吧！我給你
    臉你不要臉，就這樣講開，你房子已賣掉了，還留在那裡幹什麼呢？趕快搬走吧
    ，應該聽的懂，因為人呆看臉就知」、「龜仔子，祇會打電話給我，不肯聽電話
    ，Ｘ你娘ＧＹ」、「Ｘ你娘ＧＹ，你娘」、「臭ＧＹ啦，Ｘ你娘啦，臭ＧＹ啦，
    幹」等語，直接對於乙○○為騷擾之聯絡行為，違反上開民事通常保護令。又於
    九十年十月九日晚十時許，承前違反民事保護令之概括犯意，在台北縣板橋市○
    ○路二００巷三號五樓，以手掌摑乙○○之臉頰，對於乙○○實施身體上不法侵
    害之行為，違反上開民事通常保護令，並致乙○○受有右臉頰瘀傷之傷害（傷害
    部分，業經台北縣板橋市調解委員會調解成立，並經法院核定，且乙○○已於調
    解之際，表明同意撤回告訴之意，視為撤回告訴）。
二、案經被害人乙○○訴由台北縣政府警察局海山分局報請台灣板橋地方法院檢察署
    檢察官偵查起訴。
    理  由
一、訊據上訴人即被告甲○○對於上述九十年八月十四日及十月九日與告訴人乙○○
    發生肢體衝突及於上開時日先後撥打電話予乙○○等事實坦承不諱；惟矢口否認
    有違反保護令之犯行，並辯稱：伊與告訴人係事實上夫妻，雖偶而會有口角、互
    毆之舉，惟伊是無心的，於八月十四日，係因伊撥打電話，乙○○上前搶取話機
    ，致話機掉落，砸到乙○○之頭部，伊並未毆打乙○○；又十月九日伊擬外出，
    乙○○卻於大門阻擋，遂與乙○○發生拉扯，然並未毆打乙○○，乙○○所受之
    傷勢，應係拉扯時不慎碰傷；另於八月二十日，始知乙○○曾經申請保護令，又
    伊以電話與乙○○聯絡時，二人仍同居一處，電話中所述之內容，均屬無意中所
    言，並未騷擾乙○○，另於接獲保護令後，均係乙○○撥打電話予伊云云。經查
    ：
  (一)被告前於九十年七月二十二日凌晨三時許，在上開位於台北縣板橋市○○路二０
    ０巷三號五樓之住處，徒手毆打告訴人乙○○身體，致使告訴人乙○○受有傷害
    ，已發生家庭暴力行為，經告訴人乙○○向板橋法院聲請民事暫時保護令後，已
    由板橋法院於九十年七月二十七日核發九十年度暫家護字四七三號民事暫時保護
    令，諭令被告不得對告訴人實施身體或精神上不法侵害之行為，不得直接或間接
    對於告訴人為騷擾、通話、通信之聯絡行為。嗣並因聲請暫時保護令，視為已有
    保護令之聲請，再於九十年八月三十一日核發九十年度家護字第六八四號民事通
    常保護令，諭知被告不得對告訴人實施身體或精神上不法侵害之行為，不得直接
    或間接對於告訴人為騷擾、通話、通信之聯絡行為，應最少遠離台北縣板橋市○
    ○路○段八號二二樓告訴人住居所、台北市○○區○○街一０六巷四號一樓告訴
    人工作場所至少一百公尺，保護令之有效期間為一年，有上開民事保護令二紙在
    卷可稽。
  (二)被告於九十年八月十四日凌晨五時許，在台北縣板橋市○○路二００巷三號五樓
    ，徒手毆打乙○○身體，對於乙○○實施身體上不法侵害之行為，違反上開民事
    暫時保護令，並致乙○○受有頭部挫傷與右腕部三×二公分瘀傷等傷害，業據告
    訴人乙○○於偵查中指訴綦詳，並提出中英醫院診斷證明書影本乙紙附卷足參。
    再觀之上開診斷證明書上所載告訴人乙○○所受之傷勢，除頭部挫傷外，尚有
    右腕部三×二公分瘀傷等傷害，若確僅話機於掉落時，不慎砸中告訴人，告訴人
    應無另受有右腕部三×二公分等傷勢之可能。是被告所辯告訴人之傷勢，係話機
    掉落所砸中云云，應係事後避重就輕之詞，不足採信。
  (三)被告先後於九十年九月十三日、九月十四日、十月二日、十月十五日、十月二十
    九日，在台北市○○○路○段一九八號，在台北市○○○路○段一九八號，連續
    以上揭電話，撥打電話至告訴人乙○○申請使用之行動電話，並於行動電話語音
    信箱內，留下上開打擾或辱罵告訴人之言語，直接對於乙○○為騷擾之行為，違
    反板橋法院九十年度家護字第六八四號民事通常保護令之事實，除據告訴人乙○
    ○於偵查中指陳歷歷，並提出錄音帶譯文二份與錄音帶三捲附卷可考。又前揭行
    動電話語音信箱內之留言，原係被告主動撥打電話至告訴人申請使用之行動電話
    ，並於語音音箱內留言時所留存，所辯並未撥打予告訴人云云，顯與事實不符，
    亦不足取。
  (四)再被告於九十年十月九日二十二時許，在上揭處所，以手掌摑告訴人乙○○之臉
    頰，對於告訴人乙○○實施身體上不法侵害之行為，違反板橋法院九十年度家護
    字第六八四號民事通常保護令，致告訴人乙○○受有右臉頰瘀傷等傷害之事實，
    業據告訴人乙○○於警訊及偵查中指訴綦詳，並有告訴人提出之中英醫院診斷證
    明書影本乙紙在卷可佐。又觀之告訴人乙○○係於右臉頰處受傷，而非因與他人
    發生拉扯而受傷之手臂或手腕等處受傷。故被告所辯告訴人所受之傷勢，係二人
    發生拉扯所致云云，無非係卸責之詞，不足採信。
  (五)綜上所述，是被告所辯各節，要屬飾卸諉責之詞，均不足採。罪證明確，被告犯
    行洵堪認定。
二、核被告所為，係犯家庭暴力防治法第五十條第一款、第二款違反民事保護令之罪
    。又被告先後多次之犯行，時間緊接，且犯罪構成要件相同，顯係基於概括犯意
    為之，為連續犯，應論以一罪並加重其刑。
三、原審本同上之見解，以被告事證明確，適用家庭暴力防治法第五十條第一款、第
    二款，刑法第十一條前段、第五十六條、第四十一條第一項前段，罰金罰鍰提高
    標準條例第二條之規定，並審酌被告之品行、智識程度及被告與告訴人之前同居
    ，因財務問題而起爭執，被告個性易衝動故與告訴人多次發生爭執，現與告訴人
    財務問題已獲得解決，並保證日後不再騷擾告訴人以及被告犯罪後之態度等一切
    情狀，量處拘役五十日，並諭知如易科罰金以三百元折算壹日之折算標準，核其
    認事用法尚無不符，量刑亦甚妥適，被告上訴仍執上詞，謂伊等係偶而口角、互
    毆，伊並無意違反保護令，請求予以緩刑云云，而指摘原判決不當，為無理由，
    應予駁回。
據上論斷，應依刑事訴訟法第三百六十八條，判決如主文。
本案經檢察官陳維練到庭執行職務。
中      華      民      國    九十二    年      七      月      十      日
                              臺灣高等法院刑事第一庭
                                  審判長法  官  李  相  助
                                        法  官  黃  聰  明
                                        法  官  魏  新  國
右正本證明與原本無異。
不得上訴。
                                          書記官  賴  淑  真
中      華      民      國    九十二    年      七      月     十一     日
附錄：本案論罪科刑法條全文
家庭暴力防治法第五十條：
違反法院依第十三條、第十五條所為之下列裁定者，為本法所稱之違反保護令罪，處
三年以下有期徒刑、拘役或科或併科新臺幣十萬元以下罰金：
一、禁止實施家庭暴力行為。
二、禁止直接或間接騷擾、接觸、通話或其他連絡行為。
三、命遷出住居所。
四、遠離住居所、工作場所、學校或其他特定場所。
五、命完成加害人處遇計畫：戒癮治療、精神治療、心理輔導或其他治療、輔導。


司法院資訊處製作；財團法人民間司法改革基金會備份。
